【裁判字號】    92,交聲,175
【裁判日期】    920611
【裁判案由】    違反道路交通管理處罰條例聲明異議
【裁判全文】
臺灣桃園地方法院刑事交通事件裁定                九十二年度交聲字第一七五號
    異  議  人
    即受處分人  甲○○
右列受處分人因違反道路交通管理處罰條例案件，對於交通部公路局新竹區監理所桃
園監理站於民國九十二年四月二十一日以桃監裁運字第裁五二—Ｄ一Ａ四八一七四五
號違反道路交通管理事件裁決書所為之處分聲明異議，本院裁定如左：
    主  文
異議駁回。
    理  由
一、原處分機關以：異議人甲○○於民國九十一年二月十九日十四時二十時許，飲用
    酒類後，其酒後吐氣超過規定標準，仍駕駛汽車，行經桃園縣八德市○○路與興
    仁路口，不慎撞擊路人許演輝，致許演輝受傷，竟未下車為必要之救護措施，旋
    即駕車逃離現場。異議人經警攔捕後，進行酒測結果，其酒後吐氣高達一點○九
    ＭＧ／Ｌ，爰依道路交通管理處罰條例第三十五條第一項第一款及第六十二條第
    一項之規定裁處異議人新臺幣四萬九千五百元罰鍰，並吊銷駕駛執照，終身不得
    考領。
二、異議意旨略以：異議人固有肇事致人受傷之行為，然由異議人酒精吐氣測試表顯
0   示，其酒精成份為一點○九ＭＧ／Ｌ，加上異議人於警方訊問時有含糊不清、意
    識模糊、呆滯木僵及昏睡叫喚不醒等情情，顯然異議人於肇事時應屬精神耗弱之
    情況，對肇事致人受傷等情應無了解，從而，其駛離應不符肇事致人於受傷逃逸
    之要件。復且異議人為業務專員，因工作之須，有開車拜訪客戶之必要，倘因本
    事件被吊銷駕照並永不得考領，異議人之工作勢將不保，全家之生計亦將面臨重
    大困難，因而聲明異議等語。
三、按「汽車駕駛人，駕駛汽車經測試檢定有左列情形之一者，處新台幣一萬五千元
    以上六萬元以下罰鍰，並當場禁止其駕駛及吊扣其駕駛執照一年。．．．一、酒
    精濃度超過規定標準。」、「汽車駕駛人，駕駛汽車肇事致人受傷或死亡，應即
    採取救護或其他必要措施，並向警察機關報告，不得駛離；違者吊扣其駕照三個
    月至六個月；逃逸者吊銷駕駛執照。」、「汽車駕駛人曾依．．．第六十二條第
    一項之規定吊銷駕駛執照者，終身不得考領駕駛執照。」，道路交通管理處罰條
    例第三十五條第一項第一款、第六十二條第一項、第六十七條第一項定有明文。
    又按「汽車駕駛人有左列情形之一者，不得駕車：．．．二、飲用酒類或其他類
    似物後其吐氣所含酒精濃度超過每公升○．二五毫克或血液中酒精濃度超過百分
    之○點○五以上者。」，道路交通安全規則第一百十四條第二款亦有明定，
四、異議人甲○○異議狀內坦承於上開違規時間飲用酒類，仍駕駛上開車輛行駛道路
    ，並於行經右述地點，撞擊路人許演輝，致許演輝受傷而逃離現場等情，核與目
    擊證人邱康月霞、翁義雄等人於警、偵訊及本院他案審理時（本院九十二年度交
    訴字第四一號）證述之情節相符，以及異議人被攔捕後，經警進行酒後吐氣酒精
    濃度檢測結果為一點○九ＭＧ／Ｌ等情，業據本院依職權調閱本院九十二年度交
    訴字第四一號全卷查明屬實。異議人之上開違規行為，並經本院分別判處有期徒
    刑三月、六月，合併應執行有期徒刑七月，復有判決書一紙在卷可稽，是異議人
    於酒後吐氣超過○點二五毫克之標準值，仍駕駛汽車行駛於道路，並在上開違規
    地點肇事致路人許演輝受傷，未下車為必要之救護行為，即行逃逸之違規行為，
    事證明確，殆無疑義。至於異議人辯稱：當時已陷於精神耗弱、心神喪失云云。
    惟查，異議人之酒測值雖已高達每公升一點○九毫克‧經警為其作觀察紀錄，亦
    確有含糊不清等情況，但由異議人在肇事後，仍知加速逃逸，以逃避責任之情況
    以觀，顯見異議人當時之意思能力尚未處於精神耗弱或心神喪失之情況。況異議
    人係自行飲用酒後，再為上開違規行為，亦屬原因自由行為，自難據要求解免其
    責任。酒後不開車，開車不喝酒，業據政府於各大媒體一再宣導，異議人明知自
    己已飲用相當多的酒類，竟仍駕車上路，造成用路人之不確定危險，復且在肇事
    致路人許演輝受傷害，不顧許演輝之生命、身體安全，逕自駕車離去，任令許演
    輝處於危險之情況，顯見其非但漠視法令，且對於他人之生命、身體安全之毫不
    重視。從而原處分機關依「道路交通管理處罰條例」第三十五條第一項第一款、
    第六十二條第一項、第六十七條第一項（漏載）等規定處異議人四萬九千五百元
    ，並吊銷駕駛執照，終有不得考領，於法核無違誤，本件異議人之異議為無理由
    ，應予駁回。
據上論斷，應依道路交通管理處罰條例第八十七條第二項、道路交通案件處理辦法第
十九條，裁定如主文。
中      華      民      國    九十二    年      六      月     十一     日
                                臺灣桃園地方法院交通法庭
                                    法    官  李桂英
右正本證明與原本無異。
如不服本裁定，應於裁定送達後五日內向本院提出抗告狀。
                                    書 記 官  張淑芬
中      華      民      國    九十二    年      六      月     十三     日


司法院資訊處製作；財團法人民間司法改革基金會備份。
